臺灣高雄地方法院刑事判決　　　　　110年度審交易字第860號
公　訴　人　臺灣高雄地方檢察署檢察官
被　　　告　蔡素清


選任辯護人　何曜男律師
　　　　　　徐鼎盛律師
被　　　告　莊政霖


上列被告因過失傷害案件，經檢察官提起公訴（110 年度偵字第
2494號、110 年度偵字第10846 號、110 年度偵字第10847 號）
，本院判決如下：
    主  文
本件公訴不受理。
    理  由
一、公訴意旨係以：被告莊政霖於民國109 年8 月4 日晚間，騎
    乘車牌號碼000-0000號普通重型機車由西向東行駛於高雄市
    三民區九如一路慢車道上，原應注意遵守汽車行駛時，駕駛
    人應注意車前狀況，並隨時採取必要之安全措施之交通安全
    規定，當時又無不能注意之情事，竟於同日20時0 分，行經
    該路與堯山街口時，因疏未注意車前狀況而冒然往前行駛；
    適有被告即行人蔡素清亦違規未行走於人行道上而同向行走
    於九如一路慢車道上；雙方乃發生碰撞事故。被告蔡素清因
    而受有頭部外傷併顱內出血、右踝骨折等傷害；被告莊政霖
    則受有頭部外傷併顱內出血、呼吸衰竭、腸胃道出血等傷害
    。因認被告2 人均涉犯刑法第284 條第1 項前段之過失傷害
    罪嫌等語，嗣被告莊政霖因上開傷勢，呈植物人狀態，已達
    重傷害之程度，被告蔡素清對此並不爭執，並經本院當庭補
    充諭知被告蔡素清亦涉犯刑法第284 條第1 項後段之過失致
    重傷害罪嫌等語。
二、按告訴乃論之罪，告訴人於第一審辯論終結前，得撤回其告
    訴；又告訴經撤回者，法院應諭知不受理之判決，刑事訴訟
    法第238 條第1 項及第303 條第3 款定有明文。
三、本件被告2 人因過失傷害案件，經檢察官提起公訴，認被告
    2 人均係犯刑法第284 條第1 項前段之過失傷害罪嫌，並經
    本院補充諭知被告蔡素清亦涉犯刑法第284 條第1 項後段之
    過失致重傷害罪嫌，依同法第287 條前段規定須告訴乃論。
    茲因被告蔡素清與告訴人即被告莊政霖之法定代理人潘秀鳳
    達成調解，並於本院審理時均具狀撤回其告訴，有本院調解
    筆錄1 份及撤回告訴狀2 份在卷可稽，揆諸前開說明，爰不
    經言詞辯論，逕為諭知不受理之判決。
據上論結，應依刑事訴訟法第303 條第3 款、第307 條，判決如
主文。
中    華    民    國   111    年    2     月    16    日
                  刑事第五庭  法  官    黃政忠
以上正本證明與原本無異
如不服本判決應於收受判決後20日內向本院提出上訴書狀，並應
敘述具體理由。其未敘述上訴理由者，應於上訴期間屆滿後20日
內向本院補提理由書，切勿逕送上級法院。
「因疫情而遲誤不變期間，得向法院聲請回復原狀」
中    華    民    國   111    年    2     月    16    日
                              書記官    儲鳴霄